臺灣桃園地方法院刑事判決　　　　　　　99年度易字第1010號
公　訴　人　臺灣桃園地方法院檢察署檢察官
被　　　告　葉喬飛
　　　　　　邱柏榕
上　一　人
選任辯護人　袁曉君律師
上列被告因竊盜案件，經檢察官提起公訴（99年度偵緝字第1186
號），本院判決如下：
    主  文
葉喬飛共同攜帶兇器竊盜，累犯，處有期徒刑捌月；又共同攜帶
兇器竊盜，累犯，處有期徒刑捌月。應執行有期徒刑壹年。
葉喬飛其餘被訴部分無罪。
邱柏榕共同攜帶兇器竊盜，處有期徒刑柒月；又共同攜帶兇器竊
盜，處有期徒刑柒月。應執行有期徒刑拾月。
    事  實
一、葉喬飛於民國94年間，因竊盜、贓物案件，經臺灣新竹地方
    法院以94年度易字第342 號判決分別判處有期徒刑1 年2 月
    （第一罪）、5 月（第二罪）確定；又於94年間，因強盜、
    偽造文書案件，經臺灣新竹地方法院以94年度訴字第483 號
    判決分別判處有期徒刑3 年3 月（第三罪）、4 月（第四罪
    ）確定；又於94年間，因連續施用第二級毒品案件，經臺灣
    新竹地方法院以94年度易字第446 號判決判處有期徒刑8 月
    （第五罪）確定；嗣因中華民國九十六年罪犯減刑條例施行
    ，上開第一、二、四、五罪再經臺灣新竹地方法院以96年度
    聲減字第2368號裁定均減其宣告刑至2 分之1 ，併與不予減
    刑之第三罪定應執行刑有期徒刑4 年4 月確定，葉喬飛於94
    年11月24日入監服刑，於98年1 月23日縮刑假釋出監，所餘
    刑期交付保護管束，迄於98年7 月30日保護管束期滿，未執
    行之刑，以已執行論而執行完畢（構成累犯）。邱柏榕前於
    97年間，因犯傷害等罪，經臺灣新竹地方法院以97年度竹北
    簡字第461 號判決分別判處有期徒刑3 月、3 月、3 月，應
    執行有期徒刑6 月確定；又於98年間，因公共危險罪，經臺
    灣新竹地方法院以98年度審竹交簡字第954 號判決判處有期
    徒刑3 月確定，各罪嗣經臺灣新竹地方法院以99年度聲字第
    861號裁定定應執行有期徒刑8月，其中97年度竹北簡字第46
    1 號判決之3 罪部分業於98年7 月27日易科罰金，至98年度
    審竹交簡字第954 號判決之罪，邱柏榕則於99年4 月26 日
    入監服刑，並於99年6 月25日執行完畢（不構成累犯）。
二、葉喬飛、邱柏榕均不知悔改，共同基於意圖為自己不法所有
    之犯意聯絡，於98年10月9 日下午2 時50分許前某時，由邱
    柏榮駕駛不知情之邱彭瑞珍所有車號KA-6993 號自用小客車
    ，搭載葉喬飛前往崑崙藥用植物園（址設桃園縣龍潭鄉高平
    村1 鄰粗坑8 之2 號）內無人居住之小木屋，由葉喬飛持其
    所有、客觀上對於人之生命、身體具有危險性之一字起子撬
    開木門後，竊取屋內擴大機1 具、木魚石茶具組1 組、玉石
    裝飾品10個、金屬擺飾品4 個、洋酒5 瓶、李白仙酒2 瓶、
    舊版新臺幣（下同）20,000元（50元紙鈔）等財物，得手後
    旋由邱柏榕駕駛上開自用小客車搭載葉喬飛離去；於植物園
    內途中，又另行起意，共同基於意圖為自己不法所有之犯意
    聯絡，由葉喬飛持其所有、客觀上對於人之生命、身體具有
    危險性之電纜線剪剪取該植物園內之電纜線（約35米，3 條
    ），而由邱柏榕收取電纜線，得手後再由邱柏榕駕駛上開車
    輛搭載葉喬飛離去，途中適逢崑崙藥用植物園總經理游正蛟
    因停電騎車至園區內察看，葉喬飛見狀加速離去。嗣游正蛟
    報警處理，葉喬飛為警查獲，警方循線追查，而悉上情。
三、案經桃園縣政府警察局龍潭分局報告臺灣桃園地方法院檢察
    署檢察官偵查起訴。
    理  由
壹、有罪部分：
一、證據能力方面：
    查本案所引用之供述及非供述證據，經本院依法踐行調查證
    據程式，檢察官、被告葉喬飛、邱柏榕及其選任辯護人均不
    爭執各該證據之證據能力（見本院審易字卷第53頁背面，選
    任辯護人其後雖曾爭執證人游正蛟警詢筆錄之證據能力，惟
    嗣又改稱被告邱柏榕認罪，捨棄傳喚證人游正蛟，見本院易
    字卷第127 頁背面、第154 頁），且亦查無依法應排除其證
    據能力之情形，是後述所引用證據之證據能力均無疑義，先
    予敘明。
二、上開事實，業經被告葉喬飛、邱柏榕坦承不諱，且據證人即
    同案被告葉喬飛於警詢、偵查及本院準備程序、審理時；證
    人游正蛟、林崇岳於警詢中及本院審理時；證人楊欣茹於本
    院審理時證述甚詳（見99年度偵字第5216號卷第13-15 、17
    -18 、34-41 、42-43 、84-86 頁，99年度偵緝字第1186號
    卷，第27頁- 第27頁背面，本院易字卷第44頁- 第44頁背面
    、第123 頁- 第126 頁背面、第201 頁- 第204 頁背面），
    並有內政部警政署刑事警察局98年12月3 日行紋字第098016
    1214號鑑定書（於木屋客廳書櫃玻璃門採集之指紋，其中1
    枚與被告葉喬飛指紋卡左環指指紋相符）、現場照片、車號
    KA -6993自用小客車行照附卷可稽（見99年度偵字第5216號
    卷第56-60 、61-67 、69頁），足徵被告葉喬飛、邱柏榕上
    開任意性自白與事實相符，可以採信。被告葉喬飛、邱柏榕
    前揭加重竊盜之犯行足可認定，應依法論科。
三、按被告2 人行為後，刑法第321 條於100 年1 月26日修正公
    布，100 年1 月28日施行，修正前刑法第321 條原規定：「
    犯竊盜罪而有左列情形之一者，處六月以上、五年以下有期
    徒刑：一、於夜間侵入住宅或有人居住之建築物、船鑑或隱
    匿其內而犯之者。二、毀越門扇、牆垣或其他安全設備而犯
    之者。三、攜帶兇器而犯之者。四、結夥三人以上而犯之者
    。五、乘火災、水災或其他災害之際而犯之者。六、在車站
    或埠頭而犯之者。前項之未遂犯罰之」。而修正後刑法第32
    1 條則規定：「犯竊盜罪而有下列情形之一者，處六月以上
    、五年以下有期徒刑，得併科新臺幣十萬元以下罰金：一、
    侵入住宅或有人居住之建築物、船艦或隱匿其內而犯之者。
    二、毀越門扇、牆垣或其他安全設備而犯之者。三、攜帶兇
    器而犯之者。四、結夥三人以上而犯之者。五、乘火災、水
    災或其他災害之際而犯之者。六、在車站、埠頭、航空站或
    其他供水、陸、空公眾運輸之舟、車、航空機內而犯之者。
    前項之未遂犯罰之」。此次修正不僅於第321 條第1 項第1
    款、第6 款之構成要件有所變動，本條之法定刑亦加重為得
    併科罰金100,000 元以下罰金。本件被告葉喬飛、邱柏榕所
    為犯行，因第321 條第1 項第3 款構成要件未變動，是不論
    新、舊法，均構成第321 條第1 項第3 款之加重竊盜罪，惟
    比較修正前、後之第321 條加重竊盜罪之法定刑，以修正前
    之規定較有利於被告，是依刑法第2 條第1 項規定，本件應
    適用修正前刑法第321 條第1 項第3 款規定。
四、論罪科刑及沒收：
  (一)核被告葉喬飛、邱柏榕所為，均係犯修正前刑法第321 條第
    1 項第3 款之加重竊盜罪。被告2 人就本件2 次竊盜犯行，
    有犯意聯絡及行為分擔，均為共同正犯。
  (二)被告葉喬飛雖於本院審理時辯稱：伊是偷完屋內東西後，再
    到屋外偷電線，應該是一行為云云（見本院易字卷第154 頁
    背面、第158 頁）；選任辯護人袁曉君律師雖為被告邱柏榕
    辯護稱：本件小木屋及電纜線之竊盜是密接行為，應論以一
    罪云云（見本院易字卷第154頁背面、第158頁背面-第159頁
    ）。經核，被告葉喬飛於偵查中供稱：伊與邱柏榕是偷完電
    線才臨時起意要偷小木屋云云（見99年度偵字第5216號卷第
    85頁），前又於本院審理時供陳：小木屋偷竊後，沿著小路
    出去，伊與邱柏榕就在小路途中臨時起意要竊取電線云云（
    見本院易字卷第123 頁），就先至小木屋竊盜或先竊取電線
    、所竊電線在小木屋外或離開之小路途中，前後供述矛盾，
    其辯稱偷完屋內東西就到屋外偷電線一節是否可採並非無疑
    ，參以證人游正蛟於本院審理時證稱：從小木屋走到園區被
    竊電線之地點，差不多要10分鐘等語（見本院易字卷第201
    頁背面），小木屋與本件被竊電線之地點既然要步行約有10
    分鐘之遠，當無可能如被告葉喬飛所述，小木屋竊盜完後到
    屋外偷電線，是本件被告2 人竊取小木屋財物及竊取園區內
    電纜線應係基於2 次竊盜犯意，被告2 人就上開2 次竊盜犯
    行，均犯意各別，行為互殊，應分論併罰。
  (三)被告葉喬飛曾受事實欄所載之徒刑執行完畢，此有臺灣高等
    法院被告前案紀錄表1 份供參，其受徒刑之執行完畢，於5
    年內故意再犯本件有期徒刑以上之罪，為累犯，應依刑法第
    47條第1 項規定，加重其刑。
  (四)又證人林崇岳雖於警詢時證稱：桃園縣龍潭鄉高平村1 鄰粗
    坑8 之3 號用戶打電話說臺灣電力公司電纜線遭竊，伊等人
    到現場並確認電線確實遭竊等語（見99年度偵字第5216號卷
    第43頁），並有電訊（力）線路失竊現場調查報告表佐證（
    見99年度偵字第5216號卷第44頁），然查，證人林崇岳於本
    院審理時證稱：臺灣電力公司的電線只有被剪斷，沒有被竊
    取，伊無法確認被剪斷的時間，也不知道是何人剪的，電訊
    （力）線路失竊現場調查報告表上所載地點與本案失竊地點
    應該有一段距離，幾百米有；臺電的的電線有被竊，但現場
    照片所示失竊地點不歸臺電管等語（見本院易字卷第203 頁
    - 第204 頁背面）；復參以證人游正蛟於本院審理時證稱：
    調查報告表電線失竊地點為龍潭鄉高平村粗坑1 鄰8 之3 號
    該處是園區內的一個農舍，這一段的電線是臺電的，只有被
    剪掉沒有失竊，伊所指被竊取的電線，則是園區內的電線等
    語（見本院易字卷第201 頁背面），依其等所述，本案失竊
    電線之地點並非上開調查報告表所載地點，且證人林崇岳亦
    無從確認臺灣電力公司之電線何時失竊、為何人所竊，而依
    證人游正蛟所述，本案失竊電線為崑崙藥用植物園之電纜線
    ，自無從依電業法第105 條之規定就被告2 人此部分竊盜犯
    行從重處斷，附此敘明。
  (五)爰審酌被告2 人不思正當途徑賺取財富，竟持兇器竊取他人
    財物、電纜線圖利之動機、手段、方法，本案竊盜所生之危
    害，及犯後均坦承犯行之態度等一切情狀，分別量處如主文
    所示之刑，並定其應執行之刑，以示懲儆。
  (六)又本案持以竊盜之一字起子、電纜線剪為被告葉喬飛所有，
    然均未扣案，且已經遺失等情，業據被告葉喬飛供承在卷（
    見本院易字卷第157 頁背面），故不為沒收之諭知，併此敘
    明。
貳、無罪部分：
一、公訴意旨略以：被告葉喬飛另於99年2月5日上午8 時許，在
    新竹縣五峰鄉清泉往大霸尖山之廢棄養鱒場（下稱大霸鱒魚
    場），持足供作為兇器之電纜線剪竊取該養鱒場內之鋼筋11
    0 公斤、白鐵管40公斤、青銅4 公斤與電線1 批，並於得手
    後，以3,100元之價格，售予桃園縣龍潭鄉○○路○○段447
    巷132 號林瑞珠所經營之和燦企業社，嗣於99年2 月5日 下
    午3 時許，在上開和燦企業社為警當場查獲。因認被告葉喬
    飛涉有刑法第321條第1項第3款之加重竊盜罪嫌等語。
二、證據能力部分：按犯罪事實應依證據認定之，無證據不得認
    定犯罪事實；又有罪之判決書應於理由內記載認定犯罪事實
    所憑之證據及其認定之理由。刑事訴訟法第154 條第2 項及
    第310 條第1 款分別定有明文。而此所稱「犯罪事實」，係
    指決定刑罰權存否與範圍、須經嚴格證明之事實，並不包括
    不存在之犯罪構成事實。另同法第155 條第2 項復規定：「
    無證據能力、未經合法調查之證據，不得作為判斷之依據。
    」按之「證據能力」係指可供「嚴格證明」使用之資格，則
    此一「判斷對象」，自係指須經嚴格證明之犯罪事實之判斷
    而言。亦即認定犯罪事實所憑之證據，不僅須具有證據能力
    ，且須經合法之調查，否則不得作為有罪認定之依據。惟倘
    法院審理之結果，認被告被訴之犯罪事實並不存在，而應為
    無罪之諭知時，因所援為被告有利之證據並非作為認定犯罪
    事實之基礎，而係作為彈劾檢察官或自訴人所提證據之不具
    憑信性，其證據能力自無須加以嚴格限制。易言之，法院諭
    知被告無罪之判決時，即使是不具證據能力之傳聞證據，亦
    非不得資為彈劾證據使用，以供法院綜合研判形成心證之參
    考（最高法院98年度臺上字第5774號判決參照）。本件檢察
    官起訴之事實既經本院為無罪之諭知，依前開最高法院判決
    意旨，所援用之證據即無須經嚴格證明，是證人林鴻鐘之證
    述、員警職務報告、查訪紀錄表、現場照片、贓物領據（保
    管）單等供述及非供述證據之證據能力，並不受證據能力規
    定及傳聞法則之限制，本院自均得予以採用。
三、按被告未經審判證明有罪確定前，推定其為無罪；又犯罪事
    實應依證據認定之，無證據不得認定犯罪事實；又不能證明
    被告犯罪者，應諭知無罪之判決，刑事訴訟法第154 條第1
    項、第2 項及第301 條第1 項分別定有明文。又認定犯罪事
    實所憑之證據，雖不以直接證據為限，間接證據亦包括在內
    ；然而無論直接或間接證據，其為訴訟上之證明，須於通常
    一般之人不致有所懷疑，而得確信其為真實之程度者，始得
    據為有罪之認定，倘其證明尚未達到此一程度，而有合理之
    懷疑存在時，即無從為有罪之認定（最高法院76年臺上字第
    4986號判例參照）。且認定不利於被告之事實，須依積極證
    據，苟積極證據不足為不利於被告事實之認定時，即應為有
    利於被告之認定，更不必有何有利之證據（最高法院30年上
    字第816號判例參照）。
四、公訴意旨認被告葉喬飛涉有刑法第321 條第1 項第3 款加重
    竊盜罪嫌，無非係以證人林鴻鐘之證述、員警職務報告、查
    訪紀錄表、現場照片、贓物領據（保管）單為其主要論據。
    訊據被告葉喬飛堅詞否認有何加重竊盜之犯行，辯稱：現金
    是伊變賣家裡廢鐵的收入，99年2 月5 日當時伊戶籍地有個
    伊家蓋的土地公廟落成，伊是拿剩下的材料去賣，且伊家以
    前也是在做建築材料買賣，沒錢時，伊會拿建築材料去賣，
    伊會知道大霸鱒魚場是因為伊案發時都在那附近活動，且伊
    經過大霸鱒魚場時，知道那邊已經被偷過，當天證人林鴻鐘
    也證述那些白鐵、青銅也不是他的，白鐵、青銅、電線也是
    隨處都可以買到，不能因為這些贓物就定伊犯罪，伊在警詢
    、偵查中所述是因為當時伊與女友在一起且有施用毒品，伊
    女友有孕在身，所以伊才想一肩扛起，伊沒有竊盜等語。經
    查：
  (一)被告葉喬飛雖於警詢及偵查中供稱：伊於99年2 月5 日上午
    8 時許，在新竹縣五峰鄉往大壩尖山方向（俗稱15K ）一處
    廢棄養鱒場，竊取鋼筋一批110 公斤、白鐵管40公斤、青銅
    4 公斤、電線1 批經警方查獲，共變賣3,100 元，在龍潭鄉
    ○○路八德段447 巷132 號被警拘捕身上所載電纜線是從大
    霸鱒魚場竊得的云云（見99年度偵字第5216號卷第12-13 、
    85-86 頁），然查，被告葉喬飛嗣於本院準備程序及審理時
    均陳稱：伊沒有去偷，是當時與女友一起且施用毒品，因此
    才一肩扛起，查獲的物品是伊家中的建材等語（見本院審易
    字卷第44頁背面、本院易字卷第127 頁、第158 頁背面），
    被告葉喬飛對於是否至大霸鱒魚場竊盜一事前後供述矛盾，
    所言是否屬實，已非無疑。
  (二)況據證人林鴻鐘於警詢及本院審理時證稱：伊不清楚大霸鱒
    魚場何時被竊，伊也不清楚伊何物遭竊，大霸鱒魚場於94年
    時停止經營，之後沒有人承接，也沒有人看管，只有作路障
    ，用挖土機將路堆起來，讓車輛不能進出，人可以通行，沒
    有圍牆、沒有關門，也沒有鎖起來，伊1 年會回去看1 、2
    次，最近一次是99年9 月或10月，99年3 月時伊就已經發現
    有人偷東西，之前約6 年期間也有人偷竊，只是沒有很嚴重
    ，但不知道是誰，伊沒有辦法確認贓物為大霸鱒魚場的東西
    ，伊也無法確定贓物鋼筋是否為伊的，本案照片上的青銅、
    白鐵管並非大霸鱒魚場的等語（見本院易字卷第50-51 頁、
    第120 頁背面- 第121 頁、第122 頁- 第122 頁背面），依
    其所述，本案員警查獲照片所示之青銅、白鐵並非大霸鱒魚
    場所有，且證人林鴻鐘亦無法確認查獲之鋼筋是否為其所有
    ，而大霸鱒魚場又長期遭人進入竊盜，據此，自無從認定被
    告葉喬飛於大霸鱒魚場之竊盜犯行。
  (三)又員警職務報告、查訪紀錄表、照片，僅可得知新竹縣五峰
    鄉清泉往大壩尖山方向（俗稱15K 處）確實只有1 處廢棄鱒
    魚場，該鱒魚場之老闆為林鴻鐘（見本院易字卷第43、43頁
    ）及該鱒魚場之現狀；至代保管條、贓物領據（保管）單（
    見99年度偵字第5216號卷第51頁、本院易字卷第56頁）僅能
    證明各該物品為員警查獲被告葉喬飛扣案，均無從認定被告
    葉喬飛有至大霸鱒魚場竊盜之犯行。
五、綜上所述，檢察官所提出之證人林鴻鐘之證述、員警職務報
    告、查訪紀錄表、現場照片、贓物領據（保管）單，均難認
    被告葉喬飛有何加重竊盜之犯罪事實，復查無其他積極證據
    足資證明被告葉喬飛有何公訴意旨所稱之加重竊盜犯行，依
    照前開之說明，自應為被告葉喬飛無罪之諭知。
據上論斷，應依刑事訴訟法第299 條第1 項前段、第301 條第1
項前段，修正前刑法第321 條第1 項第3 款，刑法第2 條第1項
前段、第28條、第47條第1 項、第51條第5 款
本案經檢察官陳淑蓉到庭執行職務。
中    華    民    國   100    年    6     月    10    日
                  刑事第四庭    法  官  林宜靜
以上正本證明與原本無異。
如不服本判決應於收受判決後10日內向本院提出上訴書狀，並應
敘述具體理由。其未敘述上訴理由者，應於上訴期間屆滿後20日
內向本院補提理由書( 均須按他造當事人之人數附繕本) 「切勿
逕送上級法院」。
                                書記官  王明玉
中    華    民    國   100    年    6     月    10    日
附錄論罪科刑法條：
修正前刑法第321 條第1 項第3 款規定：
（加重竊盜罪）
犯竊盜罪而有下列情形之一者，處6 月以上、5 年以下有期徒刑
，得併科新臺幣10萬元以下罰金：
三、攜帶兇器而犯之者。